臺灣彰化地方法院刑事判決
                                      111年度易字第732號
公  訴  人  臺灣彰化地方檢察署檢察官
被      告  謝順興


上列被告因加重竊盜案件，經檢察官提起公訴（111年度偵字第8
271號），被告於準備程序中就被訴事實為有罪之陳述，本院裁
定以簡式審判程序審理，判決如下：
    主  文
謝順興犯侵入住宅竊盜罪，累犯，處有期徒刑柒月。
未扣案WIFI路由器壹個（價值新臺幣壹仟元），沒收，於全部或
一部不能沒收或不宜執行沒收時，追徵其價額。
    犯罪事實及理由
一、犯罪事實：
　　謝順興於民國111年1月23日凌晨2時15分許，基於意圖為自
    己不法所有、侵入住宅之竊盜犯意，委由不知情之潘國文騎
    乘車牌號碼000-000號普通重型機車，搭載其前往黃瑞旺所
    有、址設彰化縣○○鎮○○路0段000號之已出租他人居住之屋子
    後，謝順興即侵入其內竊取黃瑞旺所有、裝置於牆上之WIFI
    路由器1個(價值新臺幣【下同】1000元)，得手後再由潘國
    文搭載離開現場。
二、本判決下列所引用以認定被告犯罪事實之供述及非供述證據
    ，被告或同意證據能力（本院卷第112頁），或未於言詞辯
    論終結前聲明異議，復查無不法取得之違法情事，並為證明
    犯罪事實存否所必要，及經本院踐行合法調查證據程序，是
    認均具有證據能力。
三、本案之證據，除證據增列「被告於本院之自白」外，其餘均
    引用附件檢察官起訴書（如附件）之記載（依刑事訴訟法第
    310條之2準用同法第454條）。
四、論罪科刑部分：
（一）核被告所為，係犯刑法第321條第1項第1款侵入住宅竊盜
      罪。
（二）按大法官釋字第775號解釋意旨，已揭示有關刑法第47條
      第1項規定累犯加重本刑部分，不生違反憲法一行為不二
      罰原則之問題；僅在其不分情節，一律加重最低本刑，致
      個案於不符合刑法第59條所定要件之情形下，致生行為人
      所受之刑罰超過其所應負擔罪責，人身自由因此遭受過苛
      之侵害部分，對人民人身自由所為限制，不符憲法罪刑相
      當原則，牴觸憲法第23條比例原則。是於修正前，為避免
      發生上述罪刑不相當之情形，法院就該個案應依該解釋意
      旨，裁量是否加重最低本刑。經查，被告前因竊盜案件，
      經本院以106年度簡字第1483號判決判處有期徒刑3月確定
      （下稱累犯前案），經入監服刑，於107年2月4日執行完
      畢，業經檢察官主張及提出適切證據，有刑案資料查註紀
      錄表、臺灣高等法院被告前案紀錄表在卷可按，其於受有
      期徒刑執行完畢後，5年內故意再犯有期徒刑以上之本罪
      ，符合刑法第47條第1項所規定之累犯。茲衡酌被告犯罪
      情節，審及其於累犯前案執行完畢後，理應警惕自省，避
      免再犯罪，然又故意再犯本件相同罪質犯行，顯見就是類
      犯罪具特別惡性，刑罰之反應力薄弱，依上開大法官會議
      解釋意旨裁量結果，認本件依累犯加重最低法定本刑部分
      ，並無罪刑不相當之過苛情形。自應依前開累犯之規定，
      加重其刑。
（三）爰以行為人之責任為基礎，審酌被告為本案竊盜犯行，欠
      缺尊重他人財產權之法治觀念，且影響他人居家安全與安
      寧，所為應予非難，並考量其坦承犯行，未與被害人達成
      和解或賠償被害人，及兼衡其前科素行（參卷附臺灣高等
      法院被告前案紀錄表）、犯罪動機、目的、手段、所生危
      害、竊取財物價值尚微、及其自陳：我國中畢業，有車床
      專長及證照，離婚，有2個小孩（均成年），我跟母親、
      兒子住在兒子的房子，母親失智需要我照顧，我目前受雇
      擔任打石工，每月收入約3至4萬元，沒有負債等語之智識
      程度、家庭生活及經濟狀況等一切情狀，量處如主文所示
      之刑。
四、被告竊得之WIFI路由器1個（價值1000元），為其犯罪所得
    ，並未扣案，應依刑法第38條之1第1項前段、第3項規定宣
    告沒收，於全部或一部不能沒收或不宜執行沒收時，追徵其
    價額。
五、據上論斷，應依刑事訴訟法第273條之1第1項、第299條第1
    項前段、第310條之2、第454條，判決如主文。
本案經檢察官陳顗安提起公訴，檢察官林士富、鄭安宇到庭執行
職務。
中　　華　　民　　國　　111 　年　　9 　　月　　19　　日
                  刑事第三庭        法  官  吳芙如
以上正本證明與原本無異。
如不服本判決應於收受判決後20日內，向本院提出上訴書狀，並
應敘述具體理由。其未敘述上訴理由者，應於上訴期間屆滿後20
日內向本院補提理由書(均須按他造當事人之人數附繕本)「切勿
逕送上級法院」。
告訴人或被害人對於判決如有不服具備理由請求檢察官上訴者，
其上訴期間之計算係以檢察官收受判決正本之日期為準。
中　　華　　民　　國　　111 　年　　9 　　月　　19　　日
                                    書記官  楊蕎甄

附錄本案論罪科刑法條全文：
中華民國刑法第321條
犯前條第1項、第2項之罪而有下列情形之一者，處6月以上5年以
下有期徒刑，得併科50萬元以下罰金：
一、侵入住宅或有人居住之建築物、船艦或隱匿其內而犯之。
二、毀越門窗、牆垣或其他安全設備而犯之。
三、攜帶兇器而犯之。
四、結夥三人以上而犯之。
五、乘火災、水災或其他災害之際而犯之。
六、在車站、港埠、航空站或其他供水、陸、空公眾運輸之舟、
    車、航空機內而犯之。
前項之未遂犯罰之。